【裁判字號】    97,訴,172
【裁判日期】    970331
【裁判案由】    毒品危害防制條例
【裁判全文】
臺灣基隆地方法院刑事判決               97年度訴字第172號
公  訴  人  臺灣基隆地方法院檢察署檢察官
被      告  乙○○
上列被告因違反毒品危害防制條例案件，經檢察官提起公訴（96
年度毒偵字第2888號），被告為有罪之陳述，本院合議庭裁定由
受命法官獨任以簡式審判程序進行審理，並判決如下：
    主  文
乙○○施用第一級毒品，累犯，處有期徒刑捌月，扣案之第一級
毒品海洛因（淨重貳點玖柒公克）併同難以析離之分裝袋只，
沒收銷燬之；注射針筒、塑膠吸管各壹支，均沒收；又施用第二
級毒品，累犯，處有期徒刑肆月。應執行有期徒刑拾月，扣案之
第一級毒品海洛因（淨重貳點玖柒公克）併同難以析離之分裝袋
只，沒收銷燬之；注射針筒、塑膠吸管各壹支，均沒收。
    事  實
一、乙○○前因施用毒品案件，經觀察、勒戒後，認無繼續施用
    毒品之傾向，於民國93年2 月18日執行完畢釋放，並由臺灣
    基隆地方法院檢察署檢察官以92年度毒偵字第926 號為不起
    訴處分確定。復因於上開觀察、勒戒執行完畢5 年內再犯施
    用毒品案件，經提起公訴，由本院以95年度訴字第761 號判
    決判處有期徒刑7 月、3 月，應執行有期徒刑8 月確定，與
    另案竊盜、偽造文書案件（本院95年度訴字第702 號）所處
    有期徒刑2 月、3 月，嗣經減刑並定應執行刑為有期徒刑6
    月，再與另案傷害所處有期徒刑1 年6 月（經減為有期徒刑
    9 月）接續執行，於96年8 月16日執行完畢。
二、乙○○不思戒除毒癮，猶於96年11月8 日中午11時許，在基
    隆市○○街177 巷126 之2 號住處，以玻璃球燒烤而吸食之
    方式，施用第二級毒品安非他命一次。另於同日下午1 時許
    ，在基隆市○○路250-6 號「蔚藍旅社」203 室，以注射針
    筒施打之方式，施用第一級毒品海洛因一次。嗣為警於96年
    11月9 日凌晨零時10分許，在基隆市○○路250-6 號「蔚藍
    旅社」203 室查獲，並扣得第一級毒品海洛因3 包（淨重
    2.97公克）及其所有供施用海洛因之注射針筒1 支、塑膠吸
    管1 支。經警採集其尿液送驗，結果呈海洛因之嗎啡陽性反
    應、甲基安非他命陽性反應，而悉上情。
三、案經基隆市警察局第二分局報告臺灣基隆地方法院檢察署檢
    察官偵查起訴。
    理  由
壹、程序事項
    查本件被告乙○○所犯者非為死刑、無期徒刑、最輕本刑為
    3 年以上有期徒刑之罪或高等法院管轄第一審案件，其於準
    備程序進行中，先就被訴事實為有罪之陳述，經告知其簡式
    審判程序之旨，並聽取公訴人、被告之意見後，本院業已依
    刑事訴訟法第273 條之1 第1 項之規定，裁定由受命法官獨
    任以簡式審判程序進行本案之審理。
貳、實體事項
一、前揭事實業據被告於本院審理時坦承不諱，並有扣案之上開
    證物可憑。而被告為警查獲後所採集之尿液檢體，經送請檢
    驗，結果均呈海洛因之嗎啡陽性反應（由於海洛因在人體內
    會代謝成嗎啡，因此涉嫌海洛因之吸食者，係檢驗其尿液中
    之嗎啡反應）、甲基安非他命陽性反應，有臺灣尖端先進生
    技醫藥股份有限公司97年11月22日濫用藥物檢驗報告附卷可
    稽，足見被告自白施用第一級毒品海洛因、第二級毒品安非
    他命之情節，與事實相符，應可採信。綜上所陳，本案事證
    明確，被告犯行堪可認定，應依法論科。
二、論罪科刑：
    (一)查海洛因、安非他命分別係毒品危害防制條例所列管之
        第一級、第二級毒品，此為該條例第2 條第2 項第1 款
        、第2 款所明定；又犯毒品危害防制條例第10條施用毒
        品之罪者，檢察官應聲請法院裁定，令被告入勒戒處所
        觀察、勒戒，經觀察、勒戒後，無繼續施用毒品之傾向
        者，應即釋放，並由檢察官為不起訴處分，有繼續施用
        毒品之傾向者，則由檢察官先聲請法院裁定令入戒治處
        所施以強制戒治，俟強制戒治期滿，再行釋放，並由檢
        察官為不起訴處分；而依前開規定觀察勒戒或強制戒治
        執行完畢釋放後，5 年內再犯施用毒品之罪者，檢察官
        應依法追訴，毒品危害防制條例第20條第1 項、第2 項
        、第23條第2 項分別定有明文。
    (二)核被告所為，係犯毒品危害防制條例第10條第1 項之施
        用第一級毒品罪、同條第2 項之施用第二級毒品罪。被
        告持有第一級毒品海洛因、第二級毒品安非他命之低度
        行為，應為施用毒品之高度行為所吸收，均不另論罪。
        被告所犯上開二罪，犯意各別，罪名不同，應予分論併
        罰。又被告前曾受如事實欄所載有期徒刑之執行，此有
        臺灣高等法院被告前案紀錄表附卷可考，其於有期徒刑
        之執行完畢後，5 年以內故意再犯本件有期徒刑以上之
        罪，為累犯，應加重其刑。本院審酌被告犯罪之動機、
        吸食頻率、曾有施用毒品之前科仍不知戒除，惟犯罪後
        坦承犯行，且所犯之施用毒品犯行乃戕害自己身心健康
        ，並未危及他人等一切情狀，量處如主文所示之刑，並
        定其應執行之刑。
    (三)末查，扣案白粉（淨重2.97公克），屬毒品危害防制條
        例所明定列管之第一級毒品海洛因，此有法務部調查局
        96年11月30日調科壹字第09623081090 號鑑定書在卷可
        憑，應併同難以析離之分裝袋3 只，依毒品危害防制條
        例第18條第1 項前段之規定，宣告沒收銷燬之。扣案之
        注射針筒、塑膠吸管各1 支為市售一般藥用之物，雖非
        專供施用毒品之器具，此業據本院當庭勘驗無訛（97年
        3 月26日審判筆錄參照），然屬被告所有供施打海洛因
        所用之物，業據被告供明無誤，爰依刑法第38條第1 項
        第2 款之規定宣告沒收。
據上論斷，應依刑事訴訟法第273 條之1 第1 項、第299 條第1
項前段，毒品危害防制條例第10條第1 項、第2 項、第18條第1
項前段，刑法第11條前段、第47條第1 項、第51條第5 款、第38
條第1 項第2 款，判決如主文。
本案經檢察官甲○○到庭執行職務。
中    華    民    國    97    年    3     月    31    日
                  刑事第二庭法  官  楊皓清
以上正本證明與原本無異。
如不服本判決應於收受本判決後10日內向本院提出上訴書狀，其
未敘述上訴理由者，並得於提起上訴後10日內向本院補提理由書
狀（均須按他造當事人之人數附繕本。）「切勿逕送上級法院」
中    華    民    國    97    年    3     月    31    日
                            書記官  盧鏡合
附錄論罪法條：
毒品危害防制條例第10條第1 項
施用第一級毒品者，處6 月以上5 年以下有期徒刑。
毒品危害防制條例第10條第2 項
施用第二級毒品者，處3 年以下有期徒刑。


司法院資訊處製作；財團法人民間司法改革基金會備份。
